# 请教陈版：卖出外汇期权如何进行会计处理？

提问人：wuzengyuan 时间：2020-08-20 14:33:03
尊敬的陈版，问题背景：我司向银行卖出欧式-人民币看跌-美元看涨期权，名义本金 100 万美元，我司收取期权费11 万人民币，执行价格7.08。
初始计量时：企业收到期权费，新金融工具准则对衍生工具的举例：“常见的衍生工具包括远期合同、期货合同、互换合同和期权合同等”，因此卖出期权应该属于衍生工具，在金融负债分类上，按照新准则”以公允价值计量且其变动计入当期损益的金融负债，包括交易性金融负债（含属于金融负债的衍生工具）和指定为以公允价值计量且其变动计入当期损益的金融负债”，期权费应分类为“以公允价值计量且变动计入当期损益的金融负债”，查阅论坛上最新的应用指南，衍生金融负债应设置“衍生工具” 科目核算。
请问陈版：（ 1 ）、上述业务初始计量时，会计核算应采用“交易性金融负债”科目还是“衍生工具”科目？
（ 2 ）、最新的报表格式中，流动负债部分存在“交易性金融负债”和“衍生金融负债”2个项目，这两个报表项目的区别是什么？上述业务如何列报？
（ 3 ）、资产负债表日：因为期权合同的最高收益就是期权费，如果是虚值期权，预计银行不行权，是不是本期不产生公允价值变动损益？如果是实值，预计银行行权，是不是要把市值和期权费的差额调整公允价值变动损益？
（ 4 ）、到期日，除累积的公允价值变动损益要转入投资收益外，如果不行权，是将期权费本金直接转入投资收益吗？如果行权，赔付金额和期权费的差额是借计投资收益吗？

回答人：chenyiwei
1 、两个科目均可，考虑到期权的公允价值不可能为负数（最多为零），使用“交易性金融负债”科目更恰当。
2 、如果衍生工具交易笔数较多、涉及金额较大，则基于重要性原则，使用单独设置的“衍生工具”报表项目；否则一般可以并入“交易性金融负债”项目列报。
3 、签出期权作为以公允价值计量且其变动计入损益的金融负债，如果是虚值期权，预计银行不行权，则其期末公允价值为零，可确认公允价值变动收益。如果是实值，预计银行行权，则要把市值和期权费的差额调整公允价值变动损益。
4 、如果不行权，则将期初该期权公允价值转入本期的投资收益。如果行权，则赔付金额也计入投资收益。